臺中高等行政法院裁定　　　　　　　　　　　　　　　九十三年度訴字第二八八號
　　原　　　告　德啟營造有限公司
　　代　表　人　甲○○
　　訴訟代理人　丙○○
　　被　　　告　臺中市政府
　　代　表　人　乙○○
右當事人間因招標事件，原告不服行政院公共工程委員會中華民國九十三年四月十五
日訴九三○○七五號審議判斷，提起行政訴訟，本院裁定如左：
    主  文
原告之訴駁回。
訴訟費用由原告負擔。
    理  由
一、按原告之訴，其起訴不備訴訟要件，其情形又不能補正者，行政法院應以裁定駁
    回之，此觀行政訴訟法第第一百零七條第一項第十款規定自明。次按「審議判斷
    ，視同訴願決定。」政府採購法第八十三條定有明文，故不服審議判斷提起行政
    訴訟亦以經過合法之審議判斷程序為前提要件，而同法第七十九條、第八十條第
    四項分別規定：「申訴逾越法定期間或不合法定程式者，不予受理。但其情形可
    以補正者，應定期間命其補正；逾期不補正者，不予受理。」、「採購申訴審議
    委員會辦理審議，得先行向廠商收取審議費、鑑定費及其他必要之費用；其收費
    標準及繳納方式，由主管機關定之。」另「廠商提出申訴時，應繳納審議費。其
    未繳納者，由申訴會通知限期補繳；逾期未補繳者，不受理其申請。」「前條審
    議費，每一申訴事件為新臺幣三萬元，由申訴廠商以現金、公庫支票、郵政匯票
    、金融機構簽發之即期本票、支票或保付支票繳納。」亦為採購申訴審議收費辦
    法第三條、第四條所明定。
二、本件原告起訴意旨略以：被告於九十二年十月七日第二次公開招標「八二三公園
    暨管理室新建二期工程」（以下稱系爭工程），竟將第一次公開招標流標之錯誤
    施工圖及標單等提供沿用第二次公開招標文件，致原告陷於錯誤，取得不實招標
    文件，而參與投標並得標，經向工程設計監造建築師劉國隆查證，證實原告所持
    有之施工圖係第一次公開招標流標之舊圖，經原告提出數項設計疑義，被告均函
    示按設計圖施作即可，事涉重大違誤，原告向被告陳情請求廢標並返還押標金，
    被告反指原告違反規定，不予返還押標金，並刊登政府採購公報，核屬違誤，經
    向被告提出異議，原告不服其異議處理結果，復向行政院公共工程委員會（以下
    稱公共工程委員會）提出申訴，，公共工程委員會竟未究查審酌，遽為判斷申訴
    不受理，實屬草率，顯有違誤，爰訴請撤銷審議判斷及原處理異議結果，並請求
    被告應即發還押標金新台幣（下同）貳萬元，並應聲明更正原告為無不良紀錄之
    廠商刊登政府採購公報（網站）等語。
三、查本件原告就被告機關辦理系爭工程採購案，因得標後未依投標須知完成簽約手
    續，並請求發還押標金，經被告函復將依政府採購法第三十一條第二項第五款及
    第一百零一條第一項第七款規定，不予發還押標金，並將其「得標後無正當理由
    而不訂約」之事由刊登政府採購公報。原告提出異議，被告以九十三年二月六日
    府建景字第○九三○○一八六九四號函復異議處理結果，仍依上開規定辦理。原
    告乃於九十三年二月十八日向公共工程委員會提出申訴，惟原告未繳納審議費。
    嗣經公共工程委員會於九十三年三月三日以工程訴字第○九三○○○六五五○○
    號函通知原告應於文到七日內補繳審議費萬元，該函並於同年三月九日送達原
    告，有雙掛號郵件收件回執附審議卷可稽，惟原告未如期補繳審議費，揆諸前揭
    規定，公共工程委員會為申訴不受理之審議判斷，於法並無不合。原告未經合法
    之審議判斷程序，逕行提起本件行政訴訟，訴請撤銷審議判斷及原處理異議結果
    ，並請求被告發還押標金貳萬元，及聲明更正原告為無不良紀錄之廠商並刊登政
    府採購公報及網站乙節，揆諸前開說明本件原告之訴不備起訴要件，顯非合法，
    應予駁回。又本件原告之訴，既因起訴為不合法，而予以駁回，其所為實體上之
    主張，本院自無庸審論，併予敘明。
四、依行政訴訟法第一百零七條第一項第十款、第一百零四條、民事訴訟法第九十五
    條、第七十八條，裁定如主文。
中　　華　　民　　國　　九十三　　　年　　　七　　　　月　　　三十　　　日
                 臺 中 高 等 行 政 法 院   第 三 庭
                                審 判 長 法  官　王　茂　修
                                         法  官　莊　金　昌
                                         法  官　許　金　釵
右正本證明與原本無異。
如不服本裁定，應於裁定送達後十日內以書狀敘明理由，經本院向最高行政法院提起
抗告（須依對造人數附具繕本）；並應預繳送達用雙掛號郵票三九○元（三十四元及
五元郵票各十份)。
中　　華　　民　　國　　九十三　　　年　　　八　　　　月　　 　二 　　　日
　　　　　　　　　　　　    　　　　法院書記官　孫  庠  熙
